臺灣桃園地方法院民事裁定
                                  110年度家親聲字第349號
聲  請  人  邱湘尹  

相  對  人  林宏勲  

上列當事人間聲請改定未成年人監護人事件，本院裁定如下：
    主    文
聲請駁回。
聲請程序費用由聲請人負擔。
    理    由
一、本件聲請意旨略以：兩造於民國107年1月13日結婚，共同育
    有未成年子女甲○○（000年0月00日生）。兩造於108年6月26
    日兩願離婚，協議由相對人行使負擔對甲○○之權利及義務。
    惟相對人家人於110年過年前連絡聲請人，相對人失聯，相
    對人母親因身體因素，無法再代為照顧甲○○，通知聲請人將
    甲○○接回照顧，相對人失聯連相對人家人均無法找到，故提
    起本件聲請等語。並聲明：兩造所生未成年子女甲○○之權利
    義務之行使及負擔，改由聲請人單獨任之。相對人經本院通
    知未到庭亦未具狀表示意見。
二、按夫妻離婚者，對於未成年子女權利義務之行使或負擔，依
    協議由一方或雙方共同任之。前項協議不利於子女者，法院
    得依主管機關、社會福利機構或其他利害關係人之請求或依
    職權為子女之利益改定之。行使、負擔權利義務之一方未盡
    保護教養之義務或對未成年子女有不利之情事者，他方、未
    成年子女、主管機關、社會福利機構或其他利害關係人得為
    子女之利益，請求法院改定之，民法第1055條第1 項前段、
    第2 項、第3 項定有明文。末按法院為前條裁判時，應依子
    女之最佳利益，審酌一切情形，參考社工人員之訪視報告，
    尤應注意左列事項：（一）子女之年齡、性別、人數及健康
    情形。（二）子女之意願及人格發展之需要。（三）父母之
    年齡、職業、品行、健康情形、經濟能力及生活狀況。（四
    ）父母保護教養子女之意願及態度。（五）父母子女間或未
    成年子女與其他共同生活之人間之感情狀況。（六）父母之
    一方是否有妨礙他方對未成年子女權利義務行使負擔之行為
    。（七）各族群之傳統習俗、文化及價值觀，民法第1055條
    之1 亦有明文。又法院為審酌子女之最佳利益，得徵詢主管
    機關或社會福利機構之意見、請其進行訪視或調查，並提出
    報告及建議，家事事件法第106 條第1 項亦有明文。
三、經查：
（一）兩造於107年1月13日結婚，共同育有未成年子女甲○○。兩
      造於108年6月26日兩願離婚，協議由相對人行使負擔對甲
      ○○之權利及義務，業據聲請人提出戶籍謄本為證，且為相
      對人所不爭執，堪信為真實。
（二）惟查，兩造已於110年6月21日重新協議由聲請人行使負擔
      甲○○之權利義務，此有本院依職權調取聲請人及甲○○之戶
      籍資料在卷可佐。本院依職權囑託社團法人台灣大心社會
      福利協會就聲請人、未成年子女甲○○及聲請人之父母乙○○
      、丁○○進行訪視，訪視意見認聲請人身心狀況不穩定、經
      濟能力不佳，惟未成年人甲○○現與聲請人之父母同住，由
      聲請人父母提供未成年人生活費用並由聲請人母親擔任主
      要照顧者，聲請人父母有意繼續扶養未成年人，兩人均具
      有親權能力及親職時間等語。此有該協會110年6月19日及
      110年9月23日函附之訪視報告在卷可稽。本院囑託社團法
      人屏東縣社會工作者協會訪視相對人，因相對人已離開原
      戶籍住所無法聯繫，故無法訪視，有該協會110年5月14日
      函附訪視轉介單附卷可憑。本院囑託社團法人屏東縣社會
      工作者協會訪視相對人母親丙○○，訪視意見認丙○○因身心
      狀況目前較不適任為甲○○之監護人，此亦有該協會110年9
      月24日函附訪視調查報告1份附卷可參。綜上，目前兩造
      已協議由聲請人行使負擔甲○○之權利義務，未成年人甲○○
      現與聲請人、聲請人父母同住，並無養育不當之情，聲請
      人聲請改定由其擔任甲○○之親權行使人，洵屬無據，應予
      駁回。
四、依家事事件法第97條、非訟事件法第21條第2項、民事訴訟
    法第95條、第78條，裁定如主文。
中　　華　　民　　國　　111 　年　　1 　　月　　17　　日
                  家事法庭  法  官  張淑芬
上列正本證明與原本無異。
如對本裁定抗告，須於裁定送達後10日內向本院提出抗告狀，並
繳納抗告裁判費新台幣1,000 元。
中　　華　　民　　國　　111 　年　　1 　　月　　17　　日
                            書記官  邱信璋